【裁判字號】    99,訴,706
【裁判日期】    990630
【裁判案由】    違反毒品危害防制條例
【裁判全文】
臺灣臺南地方法院刑事判決               99年度訴字第706號
公  訴  人  臺灣臺南地方法院檢察署檢察官
被      告  乙○○
上列被告因違反毒品危害防制條例案件，經檢察官為緩起訴處分
（98年度毒偵字第340號、第876號），因被告於緩起訴期間內，
有故意更犯有期徒刑以上刑之罪，經檢察官撤銷緩起訴處分（99
年度撤緩字第69號），復由檢察官提起公訴（99年度撤緩毒偵字
第63號、第64號），被告於準備程序進行中，就被訴事實為有罪
之陳述，經本院告知簡式審判程序意旨，並聽取公訴人及被告之
意見後，本院合議庭裁定由受命法官獨任依簡式審判程序審理，
判決如下：
    主  文
乙○○施用第一級毒品，累犯，處有期徒刑捌月，扣案之注射針
筒貳支均沒收；又施用第一級毒品，累犯，處有期徒刑柒月。應
執行有期徒刑壹年，扣案之注射針筒貳支均沒收。
    事實及理由
一、(一)乙○○曾因施用毒品案件，經本院以91年度毒聲字第819
    號裁定送觀察、勒戒後，認無繼續施用毒品傾向，於民國（
    下同）92年1月14日釋放，並經臺灣臺南地方法院檢察署檢
    察官於同日，以91年度毒偵緝字第378號為不起訴處分確定
    ；又因詐欺案件，經本院於95年8月16日，以95年度簡字第
    1926號判處有期徒刑3月確定，嗣於96年2月6日執行完畢出
    監；再因於前開觀察、勒戒執行完畢後5年內再犯施用毒品
    案件，由臺灣臺南地方法院檢察署檢察官，於96年5月22 日
    ，以96年毒偵字第1077號為緩起訴處分確定。(二)(1)詎仍不知
    惕勵，不知戒除毒癮，又基於施用第1級毒品海洛因之犯意
    ，於97年12月2日下午3時許，在臺南縣善化鎮與新市鄉○○
    ○○○道路上，以海洛因摻水置入注射針筒內注射之方式，
    施用海洛因1次。嗣警方於97年12月3日凌晨1時30分許，在
    臺南縣善化鎮○○路470號前，發現乙○○深夜滯留於外，
    上前盤查，因乙○○身上掉出針筒，將之帶回警局而查獲上
    情，並扣得乙○○所有供施用上開海洛因所用之針筒2支，
    員警復於97年12月3日凌晨2時許，得乙○○同意採其尿液送
    驗，檢驗結果呈現鴉片類陽性、嗎啡陽性反應。(2)另基於施
    用第1級毒品海洛因之犯意，於98年2月（起訴書誤載，業經
    檢察官當庭更正）22日晚間9時許，在其位於臺南縣永康市
    ○○路○段旁之產業道路上（起訴書誤為臺南縣新市鄉○○
    村○○街39巷8號），施用海洛因1次。嗣警方於98年2月（
    起訴書誤載，業經檢察官當庭更正）23日下午1時許，在臺
    南縣永康市○○○街20巷60號前，發覺乙○○形跡可疑，上
    前盤查，乙○○遂於員警未知悉其有上開98年2月22日之施
    用海洛因行為前，主動向員警表示該施用海洛因1次，自首
    而接受制裁，員警並於98年2月23日下午1時30分許，得其同
    意採其尿液送驗，檢驗結果呈現鴉片類陽性、嗎啡陽性反應
    。案經臺南縣警察局善化分局、永康分局報告臺灣臺南地方
    法院檢察署檢察官偵查起訴。
二、證據名稱：被告乙○○於警詢時及偵審中之自白、臺南縣警
    察局善化分局偵辦毒品危害防制條例案犯嫌尿液送驗編號暨
    年籍對照表、臺南縣警察局永康分局偵辦毒品危害防制條例
    案送驗尿液編號與真實姓名對照表編號名冊、長榮大學97年
    12月12日TRC編號0000000號、98年3月2日TRC編號0000000號
    確認報告各1紙、扣案之注射針筒2支、臺灣臺南地方法院檢
    察署刑案資料查註紀錄表及臺灣高等法院被告前案紀錄表。
三、核被告乙○○所為係2次犯毒品危害防制條例第10條第1項施
    用毒品罪。又被告前因詐欺案件，經本院以95年度簡字第19
    26號判處有期徒刑3月確定，嗣於96年2月6日執行完畢出監
    之事實，有臺灣高等法院被告前案紀錄表在卷可按，其前受
    徒刑之執行完畢，五年以內故意再犯本案有期徒刑以上之罪
    ，為累犯，本件2次犯行均應依刑法第47條第1項規定，加重
    其刑。另被告於員警發覺上開98年2月22日之施用海洛因犯
    行前，即主動供出有該次施用海洛因行為，願意接受裁判等
    情，有被告之警詢供述在卷可佐（見永康分局警卷第1至4頁
    ），該次施用海洛因犯行部分，爰依刑法第62條前段規定減
    輕其刑，並先加後減之。
四、據上論斷，依刑事訴訟法第273條之1第1項、第299條第1項
    前段、第310條之2、第454條第2項，毒品危害防制條例第10
    條第1項，刑法第11條前段、第47條第1項、第62條前段、第
    51條第5款、第38條第1項第2款，判決如主文。又本判決係
    依刑事訴訟法第310條之2及第454條所製作之簡化判決，依
    法僅需記載犯罪事實、證據名稱及應適用之法條，並得以簡
    略方式為之，附此敘明。
本案經檢察官甲○○到庭執行職務。
中    華    民    國    99    年    6     月    30    日
                  刑事第十庭    法  官    盧鳳田
以上正本證明與原本無異。
如不服本判決應於收受本判決後10日內向本院提出上訴書狀，並
應敘述具體理由。其未敘述上訴理由者，應於上訴期間屆滿後20
日內向本院補提理由書狀（均須按他造當事人之人數附繕本）「
切勿逕送上級法院」。
                                書記官    黃憶筑
中    華    民    國    99    年    6     月    30    日
附錄本件論罪科刑法條：
毒品危害防制條例第10條第1項：
施用第1級毒品者，處6月以上5年以下有期徒刑。

司法院資訊處製作；財團法人民間司法改革基金會備份。
